臺灣苗栗地方法院交通事件裁定　　　　100年度交聲字第267號
移送機關　　交通部公路總局新竹區監理所苗栗監理站
異　議　人　吳瑞森
上列異議人即受處分人因違反道路交通管理處罰條例案件，對於
交通部公路總局新竹區監理所苗栗監理站於民國100 年7 月11日
所為之竹監苗字第裁54-Z3A028655號處分（原舉發案號：公警局
交字第Z3A028655 號），聲明異議，本院裁定如下：
    主  文
異議駁回。
    理  由
一、本件異議意旨略以：異議人於民國100 年4 月15日06時49分
    許，駕駛車牌號碼637-HF營業半拖車，行駛於國道一號高速
    公路北上161 公里處，為警舉發裝載貨物未依規定覆蓋嚴密
    ，嗣經移送機關依道路交通管理處罰條例第33條第1 項第11
    款規定，裁處新台幣4000元罰鍰，並記違規點數1 點。惟警
    方舉發所附照片中之車輛，並非異議人當時所駕駛，其顏色
    不符，且照片亦無從辨識拖車號碼等語。
二、按貨車行駛高速公路及快速公路，裝載之貨物，應嚴密覆蓋
    、捆紮牢固，高速公路及快速公路交通管制規則第21條第1
    項第1 款定有明文。又依道路交通管理處罰條例第33條第1
    項第11款、第63條第1 項第2 款規定，汽車行駛於高速公路
    、快速公路或設站管制之道路，裝置貨物未依規定覆蓋、捆
    紮，處汽車駕駛人新臺幣3,000 元以上6,000 元以下罰鍰，
    並記違規點數1 點。
三、經查：異議人於上開異議意旨所述時、地，有裝載貨物未嚴
    密覆蓋之違規行為，業據證人即當場舉發之員警劉志濬於本
    院具結證述屬實，並提供舉發當時之實況錄音以為佐證。經
    本院當庭勘驗其錄音內容，由勘驗之實況錄音結果可知：員
    警劉志濬於舉發前，曾對異議人予以勸導，惟異議人並未改
    正，員警始加以舉發。員警進行勸導時，即明確告知異議人
    駕駛車輛裝載砂石未嚴密覆蓋，員警開車跟查在後，有遭掉
    落砂石擊中其情形。進行舉發時，異議人則表示：「不要這
    樣子啦！」，並反應未聽清楚員警先前指示，遭舉發開罰很
    冤枉等情。此項錄音內容，確為當時實況錄音，異議人並不
    爭執或否認，故錄音內容應可反應當時實情無誤。由於本件
    為當場舉發，與憑照片逕行舉發不同，違規行為人與員警有
    面對面溝通之機會，員警劉志濬之勸導、舉發如非事實，異
    議人應該當場就會立刻反應，但上開實況錄音勘驗結果顯示
    ，異議人既未在員警劉志濬勸導時，反應其勸導有誤，在遭
    舉發時，亦未積極爭執舉發有誤，反而反應「不要這樣子（
    指開單舉發」、「未聽清楚先前指示」，足認員警劉志濬當
    場舉發之違規情形，當屬事實無誤。移送機關據以依法裁罰
    ，於法即無不合。異議意旨雖質疑警方所附之採證照片有誤
    ，惟關於違規事實存否之認定，以真實為原則，採證照片僅
    能供認定之參考而已，於法並無必須以採證照片認定事實之
    規定。本件依證人即員警劉志濬之具結證詞及其所提當時實
    況錄音，足以認定異議人之違規事實，已詳如前述，縱捨棄
    採證照片為認定基礎，亦於事實之認定不生影響。事實上，
    異議人所述採證照片與其車輛顏色不符乙節，應僅是照片輸
    出之色彩失真而已，惟其既於事實之認定不生影響，爰不再
    就此節另行調查。至於異議人另請求鑑定砂石顆粒掉落擊中
    員警車輛，是否會造成員警車輛車窗破裂乙節，因異議人根
    本否認照片之真實性，導致當時異議人所裝載砂石顆粒之大
    小，已無從確認，且砂石擊中車窗是否破裂，亦涉及擊中角
    度、相對行進車速等因素，凡此各項條件均難如實重現，是
    異議人之請求，要屬事實上不可能，自難准許調查，應併此
    敘明。
四、綜上所述，本件異議為無理由，應予駁回。爰應依道路交通
    案件處理辦法第18條，裁定如主文。
中    華    民    國   100    年    11    月    4     日
                 交通法庭  法  官  蔡志宏
本件正本證明與原本無異。
如不服本裁定，應於裁定送達後5日內向本院提出抗告狀。
                           書記官  廖仲一
中    華    民    國   100    年    11    月    7     日